最高法院刑事判決                                八十六年度台非字第一四四號
    上訴人  最高法院檢察署檢察總長
    被  告  乙○○
            甲○○
右上訴人因被告等違反麻醉藥品管理條例案件，對於台灣高等法院中華民國八十五年
十一月二日第二審確定判決（八十三年度上訴字第五二三九號，起訴案號：台灣桃園
地方法院檢察署八十三年度偵字第一九○五號），認為部分違法，提起非常上訴，本
院判決如左：
    主  文
原判決關於乙○○、甲○○非法吸用化學合成麻醉藥品及執行刑違背法令部分撤銷。
    理  由
非常上訴理由稱：「按除刑事訴訟法有特別規定外，未受請求之事項予以判決者，其
判決當然為違背法令，刑事訴訟法第三百七十九條第十二款有明文規定。本件被告乙
○○、甲○○因連續非法吸用化學合成麻醉藥品，於八十三年六月二十九日，經台灣
桃園地方法院各判處有期徒刑五月（該院八十三年訴字第五二八號違反麻醉藥品管理
條例案）；又被告另因連續非法販賣安非他命，亦經該院以同一判決各判處有期徒刑
五年四月。被告等不服，均提起上訴。原審審理中被告乙○○、甲○○於八十三年九
月二十九日對吸食安非他命部分撤回上訴，有撤回上訴聲請書附原審卷宗第二十三頁
及第二十四頁可稽。原審不察，於八十三年十一月二日為判決時，竟對被告非法吸食
化學合成麻醉藥品部分各判處有期徒刑五月。自有對於未受請求之事項予以判決之違
背法令。案經確定，爰依刑事訴訟法第四百四十一條、第四百四十三條提起非常上訴
，以資糾正。」等語。
本院按除刑事訴訟法有特別規定外，未受請求之事項予以判決者，其判決當然為違背
法令，刑事訴訟法第三百七十九條第十二款有明文規定。本件被告乙○○、甲○○因
連續非法吸用化學合成麻醉藥品部分，於民國八十三年六月二十九日經台灣桃園地方
法院各判處有期徒刑五月。被告等不服，連同非法販賣化學合成麻醉藥品部分一併提
起上訴。原審審理中被告等分別於八十三年九月二十九日對於非法吸用化學合成麻醉
藥品部分撤回上訴，有撤回上訴聲請書附卷可稽（附原審卷第二十三、二十四頁）。
原審不察，於八十三年十一月二日為判決時，竟對被告等非法吸用化學合成麻醉藥品
部分各判處有期徒刑五月，並均定其應執行刑，自有對於未受請求之事項予以判決之
違背法令。案經確定，非常上訴意旨執以指摘，洵有理由。應由本院將原判決關於被
告等非法吸用化學合成麻醉藥品及執行刑部分撤銷，以資糾正。
據上論結，應依刑事訴訟法第四百四十七條第一項第一款前段，判決如主文。
中      華      民      國    八十六    年      五      月     十五     日
                              最高法院刑事第五庭
                                  審判長法官  洪  清  江
                                        法官  李  璋  鵬
                                        法官  吳  昆  仁
                                        法官  李  彥  文
                                        法官  劉  敬  一
      右正本證明與原本無異
                                              書  記  官
中      華      民      國    八十六    年      五      月    二十一    日
